---
title: "Poročilo pri predmetu Analiza podatkov s programom R"
author: "Študent FMF"
output:
  pdf_document:
    includes:
      in_header: lib/styles.sty
    latex_engine: xelatex
  html_document: default
---

```{r setup, echo=FALSE, results='hide', message=FALSE, warning=FALSE}
# Če želimo nastaviti pisave v PDF-ju, odkomentiramo
# in sledimo navodilom v programu.
#source("fontconfig.r", encoding = "UTF-8")

# Uvoz vseh potrebnih knjižnic
source("lib/libraries.r", encoding = "UTF-8")
```

# Izbira teme

Za temo mojega projekta sem si izbral analizo igralcev lige NBA v sezoni 2014-15. Analiziral bom vse statistične prvine košarke, na podlagi podatkov, ki jih bom pridobil iz:
1. http://www.basketball-reference.com/leagues/NBA_2015_totals.html?lid=header_seasons
2. http://www.spotrac.com/widget/sport/nba/current-year/rankings-cap/
3. https://en.wikipedia.org/wiki/2014%E2%80%9315_NBA_season

Kasneje bom dodal še zemljevid, na katerem bo prikazano, od kod prihajajo igralci iz lige.


# Obdelava, uvoz in čiščenje podatkov

```{r uvoz, echo=FALSE,results='hide',message=FALSE}
source("uvoz/uvoz.r", encoding = "UTF-8")
```

V tej fazi sem uvozil podatke v obliki CSV (iz povezave 1), ter podatke v obliki HTML (iz povezav 2 in 3). V CSV datoteki sem dobil vse statistične podatke, k sem jih potreboval, iz povezave 2 pa sem dobil še podatke o plačah igralcev in tabeli združil. Tako da so zdaj vsi podatki, ki sem jih do sedaj potreboval zbrani v eni tabeli. V tej tabeli so vsi številčni podatki v stolpcih oblike numeric, ostali so oblike character. Spremenljivk je vseh skupaj 29, vrstic pa 473, saj je igralcev v ligi zelo veliko.

Na spletu sem našel tabelo z igralci, ki so bili najboljši v posamezni kategoriji:

```{r,echo=FALSE,message=FALSE}
tabela
```

Po podatkih iz moje tabele pa lahko predstavim naprimer nekaj igralcev, ki so dosegli največ točk:

```{r,echo=FALSE,message=FALSE}
kable(strelci)
```

Ter še nekaj igralcev, ki so bili najbolje plačani:

```{r,echo=FALSE,message=FALSE}
kable(place)
```
